臺灣高雄地方法院刑事判決
110年度審侵訴字第19號
公  訴  人  臺灣高雄地方檢察署檢察官
被      告  羅健庭



上列被告因妨害性自主案件，經檢察官提起公訴（110年度撤緩
偵緝字第3號），被告於本院準備程序為有罪之陳述，經受命法
官告知簡式審判程序之旨，並聽取檢察官、被告之意見後，合議
庭裁定由受命法官依簡式審判程序獨任審理，判決如下：
    主  文
丙○○犯對於十四歲以上未滿十六歲之女子為性交罪，處有期徒刑
柒月。
    事  實
一、丙○○透過交友軟體結識0000000(真實姓名年籍詳卷，民國93
    年9月生，案發時為15歲，下稱甲女)，其於109年4月19日凌
    晨某時許，主觀上雖能預見甲女當時為14歲以上未滿16歲之
    少女，竟仍基於對於14歲以上未滿16歲之人為性交之不確定
    故意，將甲女帶往其位於高雄市○○區○○路000號居所，並在
    房間內與甲女合意接續為性器接合之性交行為2次。
二、案經0000000甲(甲女之母，真實姓名年籍詳卷，下稱B女)告
    訴由高雄市政府警察局婦幼警察隊報告報告臺灣高雄地方檢
    察署檢察官偵查起訴。
    理  由
一、程序事項
  ㈠本件被告丙○○所犯係死刑、無期徒刑、最輕本刑為3年以
    上有期徒刑以外之罪，其於準備程序進行中就被訴事實為有
    罪之陳述，經受命法官告知簡式審判程序之旨，並聽取當事
    人之意見後，本院合議庭認無不得或不宜改依簡式審判程序
    進行之情形，爰依刑事訴訟法第273條之1第1項、第284條之
    1規定，裁定由受命法官獨任進行簡式審判程序。是本件證
    據調查依刑事訴訟法第273條之2規定，不受同法第159條第
    1項、第161條之2、第161條之3、第163條之1及第164條至17
    0條規定之限制，合先敘明。
  ㈡按行政機關、司法機關及軍法機關所製作必須公示之文書，
    不得揭露被害人之姓名、出生年月日、住居所及其他足資識
    別被害人身分之資訊，性侵害犯罪防治法第12條第2項定有
    明文。又所謂其他足資識別被害人身分之資訊，依同法施行
    細則第6條規定，包括被害人照片或影像、聲音、住址、親
    屬姓名或其關係、就讀學校與班級或工作場所等個人基本資
    料。依上開規定，就性侵害犯罪被害人甲女、甲女之母B女
    ，
    為免揭露足資識別其等之身分資訊，均以前述代號稱呼，其
    等詳細身分及識別資料則詳卷附彌封袋內之真實姓名對照表
    所載，合先敘明。
二、上開犯罪事實，業據被告丙○○於偵訊（偵緝卷第19至20、39
    至41、63、64頁），及本院審理時（審侵訴卷第102、111、
    125、129頁）均坦承不諱，核與證人即告訴人甲女於警詢（
    警卷第23至30頁）、偵訊（偵卷第17至19頁）之證述，B女
    於偵訊（偵緝卷第41頁）之證述，參核相符；並有車輛詳細
    資料報表1紙、被告案發處所照片1張（警卷第19、21頁）在
    卷可佐。足認被告前揭任意性自白，核與卷內積極事證，參
    核相符，堪以採認。是本案事證明確，被告上開犯行，堪以
    認定，應依法論科。
三、論罪科刑
  ㈠按刑法總則之加重，係概括性之規定，所有罪名均一體適用
    ；刑法分則之加重，係就犯罪類型變更之個別犯罪行為予以
    加重，為另一獨立之罪名。兒童及少年福利與權益保障法第
    112條第1項前段有關對兒童及少年犯罪之加重，係對被害人
    為兒童及少年之特殊要件，予以加重處罰，乃就犯罪類型變
    更之個別犯罪行為予以加重，即屬刑法分則加重之性質（最
    高法院97年度台非字第276號判決意旨參照）。查被告係77
    年4月生，有其個人戶籍資料查詢結果1紙（審侵訴卷第25頁
    ）在卷可參，其於本件案發時係年滿20歲之成年人；另被害
    人甲女係93年9月間生（年籍詳卷），於本件案發時係14歲
    以上未滿16歲之女子。本件核被告所為，係犯刑法第227條
    第3項之對於14歲以上未滿16歲之女子為性交罪。被告於109
    年4月19日同日前後2次性交之行為，主觀上係基於同一性交
    之犯罪故意，客觀上持續以相同手法為之，各行為獨立性極
    為薄弱，依一般社會觀念，在時間、空間上之密切關係，難
    以強行分開，在刑法評價上，應視為數個舉動之接續施行，
    合為包括之一行為予以評價為當，而應論以接續犯之一罪。
　　又甲女雖係未滿18歲之人，然刑法第227條第3項既係以被害
    人年齡係14歲以上未滿16歲所設特別處罰規定，本件自無庸
    再依兒童及少年福利與權益保障法第112條第1項前段規定加
    重其刑，併予敘明。
  ㈡爰以行為人之責任為基礎，審酌被告為智識成熟之成年人，
    明知甲女為14歲以上未滿16歲之少女，性觀念未臻成熟，且
    缺乏完全之性自主同意能力，竟未能自我克制，而與甲女為
    性交行為，足認法紀觀念淡薄，且影響甲女身心正常發展，
    所為實屬不該，而被告雖與甲女之母B女達成和解，但迄未
    履行賠償（偵緝卷第43、63頁）；兼衡被告前有公共危險前
    案紀錄（不構成累犯），素行難謂良好，而其教育程度為高
    職畢業，現在從事鑿井工人，一天收入約新臺幣1800元，未
    婚，無小孩等智識、家庭及經濟狀況（審侵訴卷第129頁）
    等個人責任基礎，暨其犯罪之動機、目的、手段、所生損害
    等一切情狀，量處如主文所示之刑。
據上論斷，應依刑事訴訟法第273條之1第1項、第284條之1、第2
99條第1項前段，刑法第227條第3項，判決如主文。
本案經檢察官乙○○提起公訴，檢察官呂乾坤到庭執行職務。
中    華    民    國   111    年    3     月    14    日
                  刑事第五庭    法  官  李昆南
以上正本證明與原本無異。
如不服本判決應於收受送達後20日內向本院提出上訴書狀，並應
敘述具體理由；如未敘述上訴理由者，應於上訴期間屆滿後20日
內向本院補提理由書（均須按他造當事人之人數附繕本）「切勿
逕送上級法院」。
因疫情而遲誤不變期間，得向法院聲請回復原狀。
中    華    民    國   111    年    3     月    14    日
                                 書記官  鄭仕暘
附錄本判決論罪科刑法條：
中華民國刑法第227條
對於未滿十四歲之男女為性交者，處3年以上10年以下有期徒刑
。
對於未滿十四歲之男女為猥褻之行為者，處6月以上5年以下有期
徒刑。
對於十四歲以上未滿十六歲之男女為性交者，處7年以下有期徒
刑。
對於十四歲以上未滿十六歲之男女為猥褻之行為者，處3年以下
有期徒刑。
第1項、第3項之未遂犯罰之。